【裁判字號】    99,上易,1314
【裁判日期】    991011
【裁判案由】    竊盜
【裁判全文】
臺灣高等法院臺中分院刑事判決        99年度上易字第1314號
上  訴  人
即  被  告  甲○○
上列上訴人因竊盜案件，不服臺灣臺中地方法院99年度易字第24
40號中華民國99年8月19日第一審判決（起訴案號：臺灣臺中地
方法院檢察署99年度偵緝字第1411號），提起上訴，本院判決如
下：
    主  文
上訴駁回。
    理  由
一、按依刑事訴訟法第350條、第361條、第362條、第367條規定
    ，不服地方法院之第一審判決而上訴者，須提出上訴書狀，
    並應敘述具體理由，為上訴必備之程式；其所提出之書狀未
    敘述上訴理由，或僅曾以言詞陳述上訴理由者，均應於上訴
    期間屆滿後20日內補提理由書於第一審法院。第一審法院經
    形式審查，認逾期未補提上訴理由者，應定期間先命補正；
    逾期未補正者，為上訴不合法律上之程式，應以裁定駁回。
    倘已提出上訴理由，但所提非屬具體理由者，則由第二審法
    院以上訴不合法律上之程式，判決駁回。而所謂具體理由，
    必係依據卷內既有訴訟資料或提出新事證，指摘或表明第一
    審判決有何採證認事、用法或量刑等足以影響判決本旨之不
    當或違法，而構成應予撤銷之具體事由，始克當之（例如：
    依憑證據法則具體指出所採證據何以不具證據能力，或依憑
    卷證資料，明確指出所為證據證明力之判斷如何違背經驗、
    論理法則）；倘僅泛言原判決認定事實錯誤、違背法令、量
    刑失之過重或輕縱，而未依上揭意旨指出具體事由，或形式
    上雖已指出具體事由，然該事由縱使屬實，亦不足以認為原
    判決有何不當或違法者（例如：對不具有調查必要性之證據
    ，法院未依聲請調查亦未說明理由，或援用證據不當，但除
    去該證據仍應為同一事實之認定），皆難謂係具體理由，俾
    與第二審上訴制度旨在請求第二審法院撤銷、變更第一審不
    當或違法之判決，以實現個案救濟之立法目的相契合，並節
    制濫行上訴（最高法院97年度台上字第892號刑事判決意旨
    參照）。
二、上訴人即被告甲○○（以下稱被告）上訴意旨略以：依警詢
    筆錄受詢問人即被告生活狀況係屬小康，事實上被告自小父
    母離異，不聞不問，由祖父母隔代教養，祖父母很早逝世，
    須靠勞力養活自己，因經濟不景氣，出賣勞力工作越來越少
    ，才有犯罪之發生，再者，被告雖持菜刀，係為撬開抽屜隨
    手拿起之工具，並無傷害人之意思，原審判決無寧過重，請
    撤銷原判決，從輕量刑，予被告自新機會，以收教化之功，
    母任感禱云云。
三、經查：
  (一)被告因不服地方法院之第一審判決，而向原審法院具狀提出
    上訴狀、上訴理由狀，敘明上訴理由，依刑事訴訟法第361
    條第2項條文、立法修正理由及上開最高法院判決意旨，被
    告倘已提出上訴理由，但所提非屬具體理由者，由第二審法
    院以上訴不合法律上之程式，以判決駁回之。至於上訴理由
    是否具體，係屬第二審法院審查範圍，則不在命補正之列（
    參見法院辦理刑事訴訟案件應行注意事項第162點），合先
    敘明。
  (二)按量刑輕重係屬事實審法院得依職權自由裁量之事項，茍已
    斟酌刑法第57條各款所列情狀而未逾法定刑度，即不得遽指
    為違法。原審判決（關於被告曾因竊盜案件，經法院以95年
    度易字第4號判處有期徒刑2年確定，「於97年3月4日執行完
    畢」之記載，應更正為「於97年3月3日縮刑期滿執行完畢，
    97年3月4日因徒刑執行完畢出監」）就認定被告攜帶兇器踰
    越安全設備於夜間侵入住宅竊盜犯行，所憑之證據，已經詳
    細調查審酌，經核並無違背證據法則及論理法則。就量刑方
    面，亦已審酌被告之素行、犯罪一切情狀及其犯罪後態度，
    而量處其刑，經核亦屬妥適，並無過重或過輕之情形。被告
    上訴所述情節，固值同情，但並未提出新事證以供調查，亦
    未依據卷內之訴訟資料，指摘原審判決有何足以影響判決本
    旨之不當或違法，而構成應予撤銷之具體事由。被告上訴意
    旨，不足以動搖原審判決認定犯罪事實及量刑之基礎，難認
    係具體理由，其上訴違背法律上之程式，應予駁回，並不經
    言詞辯論為之。
四、據上論斷，應依刑事訴訟法第367條前段、第372條，判決如
    主文。
中    華    民    國    99    年    10    月    11    日
            刑事第十一庭  審判長法  官  郭  同  奇
                                法  官  洪  曉  能
                                法  官  許  冰  芬
以上正本證明與原本無異。
不得上訴。
                                書記官  賴  成  育
中    華    民    國    99    年    10    月    11    日

司法院資訊處製作；財團法人民間司法改革基金會備份。
